臺灣高等法院刑事裁定
111年度聲字第4007號
聲  請  人  臺灣高等檢察署檢察官
受  刑  人  林幸斈




上列聲請人因受刑人數罪併罰有二裁判以上，聲請定其應執行之
刑（聲請案號：臺灣高等檢察署111年度執聲字第1891號），本
院裁定如下：
    主  文
林幸斈犯如附表所示各罪所處之刑，應執行有期徒刑陸年拾月。
    理  由
一、聲請意旨略以：受刑人林幸斈因詐欺等數罪，先後經判決確
    定如附表，應依刑法第50條第1項第1款（聲請書誤載為第5
    款）、第2項、第53條、第51條第5款規定，定其應執行之刑
    ，爰依刑事訴訟法第477條第1項之規定聲請定應執行之刑等
    語。
二、按裁判確定前犯數罪者，併合處罰之，但得易科罰金之罪與
    不得易科罰金之罪，不在此限；前項但書情形，受刑人請求
    檢察官聲請定應執行刑者，依第51條規定定之；數罪併罰，
    有二裁判以上，依第51條之規定，定其應執行之刑；數罪併
    罰，分別宣告其罪之刑，宣告多數有期徒刑者，於各刑中之
    最長期以上，各刑合併之刑期以下，定其刑期，但不得逾30
    年，刑法第50條第1項但書第1款、第2項、第53條及第51條
    第5款定有明文。準此，如受刑人所犯之數罪中有原得易科
    罰金之罪者，因與他罪合併定執行刑，於裁判前所犯數罪兼
    有得易科罰金之罪與不得易科罰金之罪混合之情形時，應繫
    乎受刑人之請求與否，而非不問被告之利益與意願，一律併
    合處罰之。次按數罪併罰中之一罪，雖得易科罰金，惟因與
    不得易科之他罪併合處罰結果而不得易科罰金時，原可易科
    部分所處之刑，自亦無庸為易科折算標準之記載，有司法院
    釋字第144號解釋意旨可參。
三、經查，受刑人因詐欺等案件，經法院先後判處如附表所示之
    刑（其中附表編號3至20所示之罪，前經本院109年度上訴字
    第846號判決定應執行有期徒刑3年10月，並經最高法院110
    年度台上字第785號判決駁回上訴；附表編號22至27所示之
    罪，前經臺灣新北地方法院109年度訴字第535號判決定應執
    行有期徒刑2年10月，經本院111年度上訴字第1717號判決駁
    回上訴），均確定在案，且附表編號2至27所示之罪，其犯
    罪時間在附表編號1所示判決確定日前所犯，而本院為本件
    最後事實審法院等情，有各刑事判決書、本院被告前案紀錄
    表可稽。參照前揭說明，檢察官以本院為犯罪事實最後裁判
    之法院，依受刑人之請求向本院聲請定其應執行之刑，有定
    刑聲請切結書在卷可佐，本院審核認聲請為正當，審酌受刑
    人具狀所述之意見，及如附表所示各罪罪質之重複性與整體
    可非難性，爰就附表所示各罪宣告刑，定應執行之刑如主文
    所示。另受刑人所犯附表編號1至2、21所示原得易科罰金之
    罪，因與附表編號3至20、22至27所示不得易科罰金之罪合
    併處罰，揆諸上開解釋，原得易科罰金部分所處之刑，自毋
    庸為易科罰金折算標準之記載，附此敘明。
四、末按數罪併罰之案件，其各罪判決均係宣告刑，並非執行刑
    ，縱令各案中一部分犯罪之宣告刑在形式上已經執行，仍應
    依法聲請犯罪事實最後判決之法院裁定，然後再依所裁定之
    執行刑，換發指揮書併合執行，其前已執行之有期徒刑部分
    ，僅應予扣除而不能認為已執行完畢（最高法院90年度台非
    字第340號、95年度台非字第320號判決意旨參照）。本件受
    刑人所犯如附表編號1至2所示之罪，雖已執行在案，然與附
    表編號3至27所示之罪既合於數罪併罰要件，依前揭說明，
    仍應就各罪所處之刑合併定應執行之刑，至附表編號1至2所
    示之罪已執行之有期徒刑，僅係就所定應執行刑執行時之折
    抵問題，併此敘明。
據上論斷，應依刑事訴訟法第477條第1項，刑法第53條、第50條
第1項但書第1款、第2項、第51條第5款，裁定如主文。
中　　華　　民　　國　　111 　年　　12　　月　　22　　日
                  刑事第二十二庭審判長法　官  蔡廣昇
                                      法　官  葉韋廷
                                      法　官  汪怡君
以上正本證明與原本無異。
如不服本裁定，應於收受送達後五日內向本院提出抗告狀。
                                      書記官  高妤瑄
中　　華　　民　　國　　111 　年　　12　　月　　22　　日
附表：（臺灣桃園地方檢察署，下稱桃園地檢；臺灣新北地方檢
      察署，下稱新北地檢）　　　　
編號          1 2         3 罪名  毒品危害防制條例 竊盜 詐欺 宣告刑  有期徒刑5月，如易科罰金，以新臺幣1,000元折算1日。 有期徒刑3月，如易科罰金，以新臺幣1,000元折算1日。 有期徒刑1年9月 犯罪日期  107年7月29日上午10時15分許為警採尿起回溯96小時內某時 108年3月6日 107年8月27日 偵查機關年度案號  桃園地檢107年度毒偵字第5021號 桃園地檢108年度偵字第8891號及追加起訴108年度偵字第8891號 桃園地檢107年度偵字第29038、29424、31967號、108年度偵字第7995、8556、16145號及移送併辦108年度偵字第21421、22558號 最 後 事 實 審 法院 臺灣桃園地方法院 臺灣桃園地方法院 臺灣高等法院  案號 107年度壢簡字第1811號 108年度審簡字第834、1000號、108年度審原簡字第91號 109年度上訴字第846號  判決 日期 108年3月24日 108年12月27日 109年6月18日 確 定 判 決 法院 臺灣桃園地方法院 臺灣桃園地方法院 最高法院  案號 107年度壢簡字第1811號 108年度審簡字第834、1000號、108年度審原簡字第91號 110年度台上字第785號  確定 日期 108年4月22日 109年2月19日 110年1月27日     備註  桃園地檢108年度執字第8668號（已執行在案） 桃園地檢109年度執字第5055號（已執行在案） 桃園地檢110年度執字第2442號     編號3至20部分，前經本院109年度上訴字第846號判決應執行有期徒刑3年10月。 

編號  4 5         6 罪名  詐欺 詐欺 詐欺 宣告刑  有期徒刑1年8月 有期徒刑1年8月 有期徒刑1年8月 犯罪日期  107年8月27日 107年8月29日 107年8月29日 偵查機關年度案號  桃園地檢107年度偵字第29038、29424、31967號、108年度偵字第7995、8556、16145號，及移送併辦108年度偵字第21421、22558號 桃園地檢107年度偵字第29038、29424、31967號、108年度偵字第7995、8556、16145號及移送併辦108年度偵字第21421、22558號 桃園地檢107年度偵字第29038、29424、31967號、108年度偵字第7995、8556、16145號及移送併辦108年度偵字第21421、22558號 最 後 事 實 審 法院 臺灣高等法院 臺灣高等法院 臺灣高等法院  案號 109年度上訴字第846號 109年度上訴字第846號 109年度上訴字第846號  判決 日期 109年6月18日 109年6月18日 109年6月18日 確 定 判 決 法院 最高法院 最高法院 最高法院  案號 110年度台上字第785號 110年度台上字第785號 110年度台上字第785號  確定 日期 110年1月27日 110年1月27日 110年1月27日   備註  桃園地檢110年度執字第2442號   
  
編號  7 8         9 罪名  詐欺 詐欺 詐欺 宣告刑  有期徒刑1年8月 有期徒刑1年8月 有期徒刑1年9月 犯罪日期  107年8月30日 107年8月30日 107年8月31日 偵查機關 年度案號  桃園地檢107年度偵字第29038、29424、31967號、108年度偵字第7995、8556、16145號及移送併辦108年度偵字第21421、22558號 桃園地檢107年度偵字第29038、29424、31967號、108年度偵字第7995、8556、16145號及移送併辦108年度偵字第21421、22558號 桃園地檢107年度偵字第29038、29424、31967號、108年度偵字第7995、8556、16145號及移送併辦108年度偵字第21421、22558號 最 後 事 實 審 法院 臺灣高等法院 臺灣高等法院 臺灣高等法院  案號 109年度上訴字第846號 109年度上訴字第846號 109年度上訴字第846號  判決 日期 109年6月18日 109年6月18日 109年6月18日 確 定 判 決 法院 最高法院 最高法院 最高法院  案號 110年度台上字第785號 110年度台上字第785號 110年度台上字第785號  確定 日期 110年1月27日 110年1月27日 110年1月27日   備註  桃園地檢110年度執字第2442號   
 
編號  10 11 12 罪名  詐欺 詐欺 詐欺 宣告刑  有期徒刑1年8月 有期徒刑1年8月 有期徒刑1年9月 犯罪日期  107年8月31日 107年8月27日 107年8月26日 偵查機關 年度案號  桃園地檢107年度偵字第29038、29424、31967號、108年度偵字第7995、8556、16145號及移送併辦108年度偵字第21421、22558號 桃園地檢107年度偵字第29038、29424、31967號、108年度偵字第7995、8556、16145號及移送併辦108年度偵字第21421、22558號 桃園地檢107年度偵字第29038、29424、31967號、108年度偵字第7995、8556、16145號及移送併辦108年度偵字第21421、22558號 最 後 事 實 審 法院 臺灣高等法院 臺灣高等法院 臺灣高等法院  案號 109年度上訴字第846號 109年度上訴字第846號 109年度上訴字第846號  判決 日期 109年6月18日 109年6月18日 109年6月18日 確 定 判 決 法院 最高法院 最高法院 最高法院  案號 110年度台上字第785號 110年度台上字第785號 110年度台上字第785號  確定 日期 110年1月27日 110年1月27日 110年1月27日   備註  桃園地檢110年度執字第2442號   
  
編號  13 14 15 罪名  詐欺 詐欺 詐欺 宣告刑  有期徒刑1年9月 有期徒刑1年8月 有期徒刑1年8月 犯罪日期  107年8月26日 107年8月29日 107年9月2日 偵查機關 年度案號  桃園地檢107年度偵字第29038、29424、31967號、108年度偵字第7995、8556、16145號及移送併辦108年度偵字第21421、22558號 桃園地檢107年度偵字第29038、29424、31967號、108年度偵字第7995、8556、16145號及移送併辦108年度偵字第21421、22558號 桃園地檢107年度偵字第29038、29424、31967號、108年度偵字第7995、8556、16145號及移送併辦108年度偵字第21421、22558號 最 後 事 實 審 法院 臺灣高等法院 臺灣高等法院 臺灣高等法院  案號 109年度上訴字第846號 109年度上訴字第846號 109年度上訴字第846號  判決 日期 109年6月18日 109年6月18日 109年6月18日 確 定 判 決 法院 最高法院 最高法院 最高法院  案號 110年度台上字第785號 110年度台上字第785號 110年度台上字第785號  確定 日期 110年1月27日 110年1月27日 110年1月27日   備註  桃園地檢110年度執字第2442號   
  
編號  16 17 18 罪名  詐欺 詐欺 詐欺 宣告刑  有期徒刑1年9月 有期徒刑1年9月 有期徒刑1年8月 犯罪日期  107年9月2日 107年9月1日 107年9月2日 偵查機關 年度案號  桃園地檢107年度偵字第29038、29424、31967號、108年度偵字第7995、8556、16145號及移送併辦108年度偵字第21421、22558號 桃園地檢107年度偵字第29038、29424、31967號、108年度偵字第7995、8556、16145號及移送併辦108年度偵字第21421、22558號 桃園地檢107年度偵字第29038、29424、31967號、108年度偵字第7995、8556、16145號及移送併辦108年度偵字第21421、22558號 最 後 事 實 審 法院 臺灣高等法院 臺灣高等法院 臺灣高等法院  案號 109年度上訴字第846號 109年度上訴字第846號 109年度上訴字第846號  判決 日期 109年6月18日 109年6月18日 109年6月18日 確 定 判 決 法院 最高法院 最高法院 最高法院  案號 110年度台上字第785號 110年度台上字第785號 110年度台上字第785號  確定 日期 110年1月27日 110年1月27日 110年1月27日   備註  桃園地檢110年度執字第2442號   
 
編號  19 20 21 罪名  詐欺 詐欺 偽造文書 宣告刑  有期徒刑1年8月 有期徒刑1年8月 有期徒刑5月，如易科罰金，以新臺幣1,000元折算1日。 犯罪日期  107年9月2日 107年9月1日 107年8月26日至107年8月29日 偵查機關 年度案號  桃園地檢107年度偵字第29038、29424、31967號、108年度偵字第7995、8556、16145號及移送併辦108年度偵字第21421、22558號 桃園地檢107年度偵字第29038、29424、31967號、108年度偵字第7995、8556、16145號及移送併辦108年度偵字第21421、22558號 桃園地檢108年度偵字第3323號 最 後 事 實 審 法院 臺灣高等法院 臺灣高等法院 臺灣桃園地方法院  案號 109年度上訴字第846號 109年度上訴字第846號 110年度訴字第1025號  判決 日期 109年6月18日 109年6月18日 111年5月6日 確 定 判 決 法院 最高法院 最高法院 臺灣桃園地方法院  案號 110年度台上字第785號 110年度台上字第785號 110年度訴字第1025號  確定 日期 110年1月27日 110年1月27日 111年8月1日   備註  桃園地檢110年度執字第2442號  桃園地檢111年度執字第10047號 
 
編號  22 23 24 罪名  詐欺 詐欺 詐欺 宣告刑  有期徒刑1年6月 有期徒刑1年6月 有期徒刑1年6月 犯罪日期  107年8月26日 107年8月21日 107年8月21日 偵查機關 年度案號  新北地檢107年度偵字第30628、31893、37141號、108年度偵字第15846號 新北地檢107年度偵字第30628、31893、37141號、108年度偵字第15846號 新北地檢107年度偵字第30628、31893、37141號、108年度偵字第15846號 最 後 事 實 審 法院 臺灣高等法院 臺灣高等法院 臺灣高等法院  案號 111年度上訴字第1717號 111年度上訴字第1717號 111年度上訴字第1717號  判決 日期 111年7月20日 111年7月20日 111年7月20日 確 定 判 決 法院 臺灣高等法院 臺灣高等法院 臺灣高等法院  案號 111年度上訴字第1717號 111年度上訴字第1717號 111年度上訴字第1717號  確定 日期 111年8月22日 111年8月22日 111年8月22日   備註  新北地檢111年度執字第8266號     編號22至27部分，前經臺灣新北地方法院109年度訴字第535號判決應執行有期徒刑2年10月。   
 
編號  25 26 27 罪名  詐欺 詐欺 詐欺 宣告刑  有期徒刑1年8月 有期徒刑1年6月 有期徒刑1年8月 犯罪日期  107年8月15日 107年8月15日 107年8月15日 偵查機關 年度案號  新北地檢107年度偵字第30628、31893、37141號、108年度偵字第15846號 新北地檢107年度偵字第30628、31893、37141號、108年度偵字第15846號 新北地檢107年度偵字第30628、31893、37141號、108年度偵字第15846號 最 後 事 實 審 法院 臺灣高等法院 臺灣高等法院 臺灣高等法院  案號 111年度上訴字第1717號 111年度上訴字第1717號 111年度上訴字第1717號  判決 日期 111年7月20日 111年7月20日 111年7月20日 確 定 判 決 法院 臺灣高等法院 臺灣高等法院 臺灣高等法院  案號 111年度上訴字第1717號 111年度上訴字第1717號 111年度上訴字第1717號  確定 日期 111年8月22日 111年8月22日 111年8月22日   備註  新北地檢111年度執字第8266號